【裁判字號】    99,訴,224
【裁判日期】    990630
【裁判案由】    毒品危害防制條例
【裁判全文】
臺灣臺中地方法院刑事判決               99年度訴字第224號
公  訴  人  臺灣臺中地方法院檢察署檢察官
被      告  乙○○
上列被告因毒品危害防制條例案件，經檢察官提起公訴（98年度
毒偵字第4488號），被告於準備程序中就被訴事實為有罪之陳述
，受命法官於聽取當事人之意見後，經本院合議庭裁定由受命法
官獨任以簡式審判程序審理，判決如下：
    主    文
乙○○施用第一級毒品，處有期徒刑陸月，如易科罰金，以新臺
幣壹仟元折算壹日；又施用第二級毒品，處有期徒刑參月，如易
科罰金，以新臺幣壹仟元折算壹日。應執行有期徒刑捌月，如易
科罰金，以新臺幣壹仟元折算壹日。
    犯 罪 事 實
一、乙○○於民國98年間因施用毒品案件，經臺灣桃園地方法院
    以98年度毒聲字第363 號裁定送觀察、勒戒後，因無繼續施
    用傾向，於98年7 月8 日執行觀察、勒戒完畢釋放，並經臺
    灣桃園地方法院檢察署檢察官以98年度毒偵字第1528號為不
    起訴處分。詎仍不知悔改，於前開觀察、勒戒執行完畢釋放
    後5 年內，又基於施用第一級毒品之犯意，於98年10月11日
    至12日間之某時，在臺中市○○○街某處，以將第一級毒品
    海洛因摻在香菸中點燃吸食之方式，施用第一級毒品海洛因
    1 次。另基於施用第二級毒品之犯意，於98年10月10日晚間
    7 時許，在其男友余忠達位於臺中市○區○○路112 號3 樓
    17室居處，以將第二級毒品甲基安非他命放置在玻璃吸食器
    再以火燒烤後吸食蒸發煙霧之方式，施用第二級毒品甲基安
    非他命1 次。嗣98年10月13日晚間9 時許，員警接獲民眾檢
    舉上址太平路內有人聚集施用毒品而前往查緝，經余忠達（
    檢察官另案偵辦中）及乙○○之同意執行搜索，當場查獲玻
    璃吸食器1 組（該吸食器係余忠達所有），而懷疑其二人有
    施用甲基安非他命毒品，並經乙○○同意採集尿液送驗，檢
    驗結果呈嗎啡及甲基安非他命陽性反應，始查悉上情。
二、案經臺中縣警察局移送臺灣臺中地方法院檢察署檢察官偵查
    起訴。
    理    由
一、按本件被告乙○○所犯，非死刑、無期徒刑、最輕本刑為3
    年以上有期徒刑之罪，或高等法院管轄第一審之案件，被告
    於準備程序中，就前揭被訴事實為有罪之陳述，經受命法官
    告以簡式審判程序之旨，並聽取被告與公訴人之意見後，本
    院認無不得或不宜改依簡式審判程序進行之處，爰依刑事訴
    訟法第273 條之1 第1 項、第284 條之1 ，裁定本件由受命
    法官獨任進行簡式審判程序，是本件之證據調查，依刑事訴
    訟法第273 條之2 規定，不受同法第159 條第1 項、第161
    條之2 、第161 條之3 、第163 條之1 及第164 條至170 條
    規定之限制，合先敘明。
二、上開犯罪事實，業據被告乙○○於本院準備程序及審理時坦
    承不諱（見本院卷第67頁反面、68、75頁），並經證人即查
    獲刑警林瑞堂於本院審理中證述在卷（見本院卷第74、75頁
    ），且被告前揭採尿送驗結果，確呈海洛因、甲基安非他命
    經人體代謝後之嗎啡及甲基安非他命陽性反應，此有詮昕科
    技股份有限公司濫用藥物尿液檢驗報告、臺中縣警察局刑警
    大隊偵五隊真實姓名對照表、採證同意書、同意搜索書及搜
    索扣押筆錄及照片在卷足憑（見警卷第8 至18頁）。是被告
    之自白核與犯罪事實相符，洵堪採為論罪科刑之依據。又被
    告曾於98年間因施用毒品案件，經本院裁定送觀察、勒戒後
    ，認無繼續施用毒品之傾向，於98年7 月8 日執行完畢釋放
    出所，並由臺灣桃園地方法院檢察署檢察官於以98年度毒偵
    字第1528號為不起訴處分確定之事實，有臺灣高等法院被告
    前案紀錄表及刑案資料查註紀錄表各1 份在卷可憑。是被告
    於前案觀察、勒戒執行完畢釋放後5 年內，再犯本案施用第
    一、二級毒品海洛因之犯行，事證明確，應依法論科。
三、按海洛因係毒品危害防制條例第2 條第2 項第1 款所稱之第
    一級毒品，甲基安非他命係同條項第2 款所稱之第二級毒品
    ，均不得非法持有、施用。核被告所為，係犯毒品危害防制
    條例第10條第1 項之施用第一級毒品罪及同條第2 項之施用
    第二級毒品罪。其持有第一、二級毒品後進而施用，其持有
    之低度行為，應為施用之高度行為所吸收，不另論罪。又被
    告所犯前開施用第一、二級毒品2 罪間，犯意各別、行為互
    殊，自應分論併罰。爰審酌被告甫於觀察勒戒執行完畢釋放
    ，猶未能徹底戒絕毒品，再犯本件施用毒品犯行，足見其戒
    絕毒癮之意志不堅，未能體悟施用毒品對自己、家人造成之
    傷害及社會之負擔，惟念其犯後坦承犯行，態度良好，其施
    用毒品並無危害他人，犯罪手段尚屬平和，暨施用毒品者均
    有相當程度之成癮性及心理依賴，其犯罪心態與一般刑事犯
    罪之本質並不相同，應側重適當之醫學治療及心理矯治為宜
    等一切情狀，分別量處如主文所示之刑，並斟酌本件犯罪情
    節之輕重，及被告之資力、智識程度等情（參警卷調查筆錄
    受詢問人欄），諭知以新臺幣1,000 元折算1 日之易科罰金
    折算標準，復定其應執行之刑及諭知易科罰金之折算標準（
    按98年12月30日新修正之刑法第41條第8 項規定：「第1 項
    至第4 項及第7 項之規定，於數罪併罰之數罪均得易科罰金
    或易服社會勞動，其應執行之刑逾6 月者，亦適用之」，因
    修正前刑法第41條第2 項業經司法院釋字第662 號解釋宣告
    自98年6 月19日起失其效力，而新修正之刑法第41條第8 項
    係依釋字第662 號解釋意旨予以明文化，是本案得逕依上開
    新法規定予以適用，無庸新舊法比較，併予敘明），以資懲
    儆。至查扣之玻璃吸食器1 組，係另案被告余忠達所有，非
    本案之扣押物，且另案被告余忠達所涉施用毒品犯行，由檢
    察官另案偵辦中，故不為沒收諭知，附此敘明。
據上論斷，應依刑事訴訟法第273 條之1 第1 項、第299 條第1
項前段，毒品危害防制條例第10條第1 項、第2 項，刑法第11條
前段、第41條第1 項前段、第8 項、第51條第5 款，判決如主文
。
本案經檢察官甲○○到庭執行職務。
中    華    民    國    99    年    6     月    30    日
                刑事第十五庭    法  官  廖純卿
以上正本證明與原本無異。
如不服本判決應於收受送達後10日內向本院提出上訴書狀，並應
敘述具體理由；其未敘述上訴理由者，應於上訴期間屆滿後20日
內向本院補提理由書（均須按他造當事人之人數附繕本）「切勿
逕送上級法院」。
                                書記官  柳寶倫
中    華    民    國    99    年    6     月    30    日
附錄論罪科刑法條
毒品危害防制條例第10條
施用第一級毒品者，處 6 月以上 5 年以下有期徒刑。
施用第二級毒品者，處 3 年以下有期徒刑。

司法院資訊處製作；財團法人民間司法改革基金會備份。
